臺灣苗栗地方法院刑事判決　　　　　　　 94年度易字第480號
公　訴　人　臺灣苗栗地方法院檢察署檢察官
被　　　告　甲○○
上列被告因毒品危害防制條例案件，經檢察官提起公訴（94年度
毒偵字第838 號）及移送併辦（94年度毒偵字第1021號），本院
裁定適用簡式審判程序判決如下：
    主  文
甲○○連續施用第貳級毒品，累犯，處有期徒刑柒月。
    犯罪事實及理由
一、犯罪事實：
  (一)甲○○曾有違反麻醉藥品管理條例等前科。前因施用毒品案
    件，經本院裁定送觀察、勒戒後，認無繼續施用毒品之傾向
    ，由檢察官於民國88年5 月28日，以88年度偵緝字第153 號
    為不起訴處分確定。因又於88年8 月中旬某日起至89年4 月
    14 日 止，連續施用第二級毒品安非他命（下稱安非他命）
    ，經裁定送觀察、勒戒後，認有繼續施用毒品之傾向，送強
    制戒治，所涉施用安非他命部分，復經本院於89年8 月23日
    以89年度易字第511 號判決，判處有期徒刑8 月確定。嗣於
    裁定停止強制戒治交付保護管束期間內，又連續施用毒品，
    經裁定撤銷停止戒治，令入戒治處所繼續施以強制戒治，於
    91年2 月14日期滿而執行完畢。所涉施用第二級毒品罪部分
    ，並經本院於90年5 月31日，以90年度苗簡字第271 號簡易
    判決，判處有期徒刑6 月確定。茲因甲○○又於90年6 月28
    日之前4 日內，在苗栗縣頭份鎮之不詳地點，施用安非他命
    1 次，由檢察官於91年8 月12日，以90年度毒偵字第1634號
    聲請簡易判決處刑，經本院於91年9 月26日，以91年度苗簡
    字第800 號簡易判決，再判處有期徒刑6 月確定。以上3 罪
    連同其於90年間因竊盜案件判處拘役70日，經送監接續執行
    ，至92年8 月10日因縮短刑期假釋出監，嗣未經撤銷假釋而
    以執行完畢論（構成累犯）。
  (二)詎甲○○猶不知悔改，於上開強制戒治執行完畢釋放後5年
    內，復基於施用毒品之概括犯意，自93年10月初某日起至94
    年1 月14日下午6 時許止，依平均每週施用1 次之頻率，先
    後多次在苗栗縣頭份鎮新華里三角仔19之13號、同縣頭份鎮
    ○○街37巷29弄8 號等居住處所或詳細地點不詳之加油站廁
    所等處，以玻璃頭（使用完畢後均已丟棄）內置安非他命後
    燃燒以吸食煙霧之方式，不法施用安非他命多次。嗣於93年
    10月20日下午6 時30分許，因其友人廖仁來駕贓車途經苗栗
    縣東興大橋旁（廖仁來所涉竊盜罪嫌部分，另由臺灣苗栗地
    方法院檢察署檢察官以93年度速偵字第402 號聲請簡易判決
    處刑在案），為警攔檢查獲，經採集甲○○之尿液送驗，結
    果呈安非他命、甲基安非他命陽性反應；又於94年1 月14日
    下午6 時許，在苗栗縣頭份鎮○○里○○街2 巷，因涉犯竊
    盜案件而為警盤查，並採集尿液送驗，亦呈安非他命陽性反
    應，始揭上情。
二、證據名稱：
  (一)被告甲○○於警詢、偵查及審理中之自白。
  (二)昭信科技顧問股份有限公司93年11月18日出具之濫用藥物陽
    性檢體檢驗報告、中山醫學大學附設藥物濫用檢測中心94年
    1 月27日報告書各1 紙。
  (三)臺灣苗栗地方法院檢察署89年度毒偵緝字第170 號、89年度
    毒偵字第909 號起訴書、90年度毒偵字第190 號聲請簡易判
    決處刑書、90年度毒偵字第1634號聲請簡易判決處刑書各1
    份（以上均為影本）。
  (四)本院89年度易字第511 號判決書、90年度苗簡字第271 號簡
    易判決書、91年度苗簡字第800 號簡易判決書（以上均為影
    本）。
  (五)臺灣高等法院被告前案紀錄表、全國施用毒品案件紀錄表及
    法務部全國檢察官線上查詢刑案人犯在監所最新資料報表各
    1 份。
三、論罪理由：
  (一)安非他命為毒品危害防制條第2 條第1 項第2 款所指之第2
    級毒品。
  (二)核被告甲○○所為，係違反毒品危害防制條例第10條第2 項
    之施用第2 級毒品安非他命罪。被告連續多次施用毒品行為
    ，時間緊接，所犯罪名相同，顯係基於概括之犯意為之，為
    連續犯，應依刑法第56條之規定以一罪論，並加重其刑。被
    告多次施用毒品前持有毒品之低度行為，均應為其後施用之
    高度行為所吸收，不另論罪。
  (三)被告有犯罪事實欄所述之論罪科刑與刑罰執行紀錄，有臺灣
    高等法院被告全國前案紀錄表1 份在卷足憑，其於有期徒刑
    執行完畢後，5 年內再犯本件有期徒刑以上之罪，為累犯，
    應依刑法第47條之規定，遞加重其刑。
  (四)公訴人雖僅就被告93年10月20日前之犯行起訴，惟其於該日
    後迄94年1 月14日下午6 時止之犯行，既均經被告自白在卷
    ，且經檢察官移請併辦，復經本院查有連續犯之裁判上一罪
    關係，自為起訴效力所及，本院應併予審理，附此敘明。
  (五)審酌被告前有犯罪前科，且歷經觀察勒戒及不起訴處分與本
    院多次之刑事判決，仍不知悔改，又連續於出獄後非法施用
    第2 級毒品安非他命，惡性較重，惟念其施用時間不長，且
    於本院審理時能坦承犯行，且對檢察官求處刑度之刑亦衷心
    表示誠服，顯有悛悔之意暨其施用動機、手段等一切情狀，
    爰量處如檢察官求處刑度之刑如主文，以示懲儆。
四、應適用之法條：
  (一)刑事訴訟法第273 條之1 第1 項，第299 條第1 項前段、第
    310 條之2、第454 條第1 項。
  (二)毒品危害防制條例第10條第2 項。
  (三)刑法第56條、第47條。
  (四)罰金罰鍰提高標準條例第2條。
五、如不服本件判決，得自收受送達之日起10日內，向本院提起
    上訴。
本案經檢察官劉正穆到庭執行職務。
中　　華　　民　　國　　94　　年　　8 　　月　　11　　日
                  刑事第3 庭  法  官  楊台清
以上正本證明與原本無異。
                              書記官  王月香
中　　華　　民　　國　　94　　年　　8 　　月　　16　　日
附錄本判決論罪科刑法條全文：
毒品危害防制條例第10條
施用第1級毒品者，處6月以上5年以下有期徒刑。
施用第2級毒品者，處3年以下有期徒刑。
